【裁判字號】    97,消債更,818
【裁判日期】    980319
【裁判案由】    更生
【裁判全文】
臺灣桃園地方法院民事裁定           97年度消債更字第818號
聲  請  人
即  債務人  甲○○
上列當事人因消費者債務清理事件聲請更生，本院裁定如下：
    主  文
債務人甲○○自中華民國九十八年三月二十五日十七時起開始更
生程序。
命司法事務官進行本件更生程序。
    理  由
一、按法院開始更生程序之裁定，應載明其年、月、日、時，並
    即時發生效力。又法院裁定開始更生或清算程序後，得命司
    法事務官進行更生或清算程序，必要時得選任律師、會計師
    或其他適當之自然人或法人1 人為監督人或管理人。消費者
    債務清理條例第45條第1 項、第16條第1 項分別定有明文。
二、聲請意旨略以：聲請人有不能清償債務情事，曾依「中華民
    國銀行公會會員辦理消費金融案件無擔保債務協商機制」請
    求共同協商債務清償方案，惟國泰世華銀行提出協商條件為
    應先繳新台幣（下同）180,000 元外，每月應繳金額為10,0
    00元至15,000元左右，致協商不成立，聲請人現因公司接不
    到訂單放無薪假，目前每月收入約僅10,000元至16,000元左
    右，顯然入不敷出，聲請人之薪資於支付自己之必要生活費
    用後，顯然不足支付協商應繳金額，上開協商顯然未顧及聲
    請人維持日常生活之所需，而屬不公平協商，客觀上確有不
    可歸責於債務人之事由。又聲請人無擔保或無優先權之債務
    總額未逾1, 200萬元，復未經法院裁定開始清算程序或宣告
    破產，爰依法聲請更生等語。
三、聲請人主張上開事實，業據其提出債權人清冊、財產及收入
    狀況說明書、存款存摺、聲請人95、96年度綜合所得稅各類
    所得資料清單，本院並依職權調取聲請人上開兩年度財產所
    得調件明細表等為證，堪信為真正。而依行政院主計處公布
    96年度台灣省桃園縣平均每人每月消費支出金額為17,525元
    ，再參酌社會救助法第4 條第2 項，以其百分之60為最低生
    活費，則聲請人每月最低生活費用應為10,515元（計算式：
    17,525元×百分之60= 上開金額）。茲以聲請人目前每月收
    入10,000元至16,000元左右扣除銀行原要求先清償180,00 0
    元，每月再清償10,000元至15,000元左右後，所餘金額已不
    足以維持聲請人最低生活標準（按國泰世華銀行於本院審理
    中固曾提出新的協商條件，但因本件係前置性協商不成立案
    件，其協商條件無法拘束其他債權人，致協商無法進行）。
    審酌，銀行原來所要求上述協商條件，履行顯有重大困難，
    聲請人主張因不可歸責於己之事由，致難以履行原協商條件
    等情，應堪採信。此外，本件又查無聲請人有消費者債務清
    理條例第6 條第3 項、第8 條或第46條各款所定駁回更生聲
    請之事由存在，則聲請人聲請更生，應屬有據；並依上開規
    定命司法事務官進行本件更生程序，爰裁定如主文。
中    華    民    國    98    年    3    月    19    日
                  民事第二庭  法  官  張金柱
本裁定不得抗告。
以上正本證明與原本無異。
中    華    民    國    98    年    3    月    19    日
                              書記官  陳美宜


司法院資訊處製作；財團法人民間司法改革基金會備份。
